【裁判字號】    97,訴,10
【裁判日期】    970131
【裁判案由】    違反槍砲彈藥刀械管制條例等
【裁判全文】
臺灣雲林地方法院刑事判決                97年度訴字第10號
公  訴  人  臺灣雲林地方法院檢察署檢察官
被      告  乙○○
指定辯護人  本院公設辯護人許俊雄
上列被告因違反槍砲彈藥刀械管制條例等案件，經檢察官提起公
訴（96年度偵字第6027號），本院判決如下：
    主  文
乙○○未經許可，持有可發射子彈具有殺傷力之改造手槍，累犯
，處有期徒刑年肆月，併科罰金新臺幣伍萬元，罰金如易服勞
役，以新臺幣壹仟元折算壹日；扣案之仿BERETTA 廠92FS型半自
動手槍製造之改造手槍壹枝（含彈匣壹個，槍枝管制編號：0000
000000號）沒收之。
被訴傷害部分公訴不受理。
    事實及理由
壹、有罪部分：
一、犯罪事實：
    乙○○前於民國90年間，因公共危險案件，經臺灣屏東地方
    法院以90年度交簡上字第34號判決判處有期徒刑2 月確定，
    於91年2 月20日易科罰金執行完畢。詎乙○○仍不知悔改，
    明知可發射子彈具有殺傷力之改造手槍，係槍砲彈藥刀械管
    制條例所管制之物，非經主管機關許可，不得持有，竟未經
    主管機關許可，於93年間某日，以新臺幣15,000元之代價，
    在屏東縣屏東市○○路某處，向姓名年籍不詳綽號「小周」
    之成年男子，購入可發射子彈具有殺傷力之仿BERETTA 廠92
    FS型半自動改造手槍1 支（含彈匣1 個，槍枝管制編號：
    0000 000000 號），而非法持有之。嗣於96年11月19日凌晨
    5 時許，乙○○因細故與其父甲○○發生爭吵，乃持上開改
    造手槍前往雲林縣虎尾鎮芳草里埔尾6 號處毆打其父，致其
    父甲○○受傷（傷害部分業經撤回告訴，另諭知不受理判決
    ），經警獲報前往處理，於現場發現遺留彈匣1 個，經詢問
    乙○○上開改造手槍下落，乙○○遂帶同警員於同日上午10
    時許，在雲林縣虎尾鎮○○里○○街1 號住處客廳椅子之手
    提袋內，當場查獲上開改造手槍1 枝，始悉上情。
二、認定犯罪事實所憑之證據及理由：
  (一)證據能力部分：
    按被告以外之人於審判外之陳述，雖不符刑事訴訟法第159
    條之1 至之4 之規定，而經當事人於審判程序同意作為證據
    ，法院審酌該言詞陳述或書面陳述作成時之情況，認為適當
    者，亦得為證據。本件檢察官所舉所有書面及言詞陳述之證
    據能力，業經被告及其辯護人於本院行準備程序時表明同意
    列為證據，本院審酌該等供述證據之取得過程並無瑕疵，與
    本案待證事實間復具有相當之關聯性，以之為本案證據尚無
    不當，自得採為證據，合先敘明。
  (二)證明力部分：
    上開犯罪事實，業據被告乙○○於警詢、檢察官偵查及本院
    審理時均坦白承認，核與證人甲○○、王劭維、王福成於警
    詢證述被告持有改造手槍之情節相符，並有告訴人甲○○頭
    部受傷之診斷證明書1 紙及照片12張在卷可佐，復有扣案之
    改造手槍1 枝（含彈匣1 個）可證。而扣案之改造手槍1 枝
    ，經送內政部警政署刑事警察局鑑驗結果認：送鑑手槍1 枝
    （槍枝管制編號：0000000000號），認係改造手槍，由仿
    BERE TTA廠92FS型半自動手槍製造之槍枝，換裝土造金屬槍
    管及滑套而成，擊發功能正常，可供擊發適用子彈使用，認
    具殺傷力，亦有該局96年11月28日刑鑑字第0960178335號槍
    彈鑑定書附卷可查，足認被告自白確與事實相符，可予採信
    。本案事證明確，被告犯行堪予認定，應依法論科。
三、論罪科刑之理由：
  (一)按未經許可持有手槍，其持有之繼續，為行為之繼續，亦即
    一經持有，罪已成立，但其完結須繼續至持有行為終了時為
    止。本案被告最初持有改造手槍之時間為93年間，雖係在槍
    砲彈藥刀械管制條例於94年1 月26日修正公布，及刑法於95
    年7 月1 日修正施行之前，但因其持有行為係繼續至96年11
    月19日始被查獲，其持有行為之終了既在該條例及刑法修正
    公布施行後，並無行為後法律變更之情形可言，自應適用修
    正後之槍砲彈藥刀械管制條例及刑法相關規定處斷。故核被
    告所為，係犯槍砲彈藥刀械管制條例第8 條第4 項之未經許
    可，持有可發射子彈具有殺傷力之改造手槍罪。
  (二)被告前於90年間，因公共危險案件，經臺灣屏東地方法院，
    以90年度交簡上字第34號判決判處有期徒刑2 月確定，甫於
    91年2 月20日易科罰金執行完畢，有卷附臺灣高等法院被告
    前案紀錄表可按，其受有期徒刑之執行完畢，5 年以內故意
    再犯本件有期徒刑以上之罪，為累犯，應依刑法第47條第1
    項之規定，加重其刑。
  (三)爰審酌被告曾有重利、公共危險等前科，有上開臺灣高等法
    院被告前案紀錄表附卷可考，素行非佳，雖稱因出於好奇，
    而持有本件改造手槍，但其無視法律規範，非法持有本件改
    造手槍長達近3 年，對社會本即存有潛在危險，於本案更持
    以傷害其父親，惟念被告僅國中畢業，智識程度不高，本件
    被告僅持有改造手槍1 枝，並未持有子彈，並於警詢問後，
    即帶警起出該改造手槍，犯後亦坦承犯行，態度尚良好，及
    被告平日有正當工作，家中尚有10歲幼子及父母親之家庭狀
    況等一切情狀，量處如主文所示之刑，並就罰金部分併諭知
    易服勞役之折算標準，以資懲儆。
  (四)至辯護人於本院審判時雖請求引用刑法第59條規定，酌減被
    告之刑度。然刑法59條酌減其刑之規定，必於犯罪之情狀，
    另有特殊之原因與環境等等，在客觀上足以引起一般同情，
    而顯然可憫，認為即予宣告法定低度刑期尤嫌過重者，即情
    輕法重之情形，始有其適用。本院認被告為30餘歲之成年人
    ，社會歷練不少，對持有改造手槍之嚴重性，當知之甚明，
    其未遠離改造手槍，卻明知違法，猶仍向他人購買該改造手
    槍而非法持有之，持有之期間長達近3 年，於本案更持槍對
    其父親進行傷害行為，持以犯案，足認其持有本件改造手槍
    ，於客觀上並無情堪憫恕之處，辯護人所請，核無可採，附
    此敘明。
  (五)扣案之具有殺傷力之改造手槍1 枝（含彈匣1 個，槍枝管制
    編號：0000000000號），屬違禁物，應依刑法第38條第1 項
    第1款 規定宣告沒收。
貳、公訴不受理部分：
一、公訴意旨另以：被告乙○○於96年11月19日凌晨5 時許，在
    雲林縣虎尾鎮芳草里埔尾6 號，因細故與其父親甲○○發生
    爭吵，竟基於傷害之犯意，持上開改造手槍毆擊甲○○之頭
    部，致甲○○受有頭部外傷、前額撕裂傷等傷害，因認被告
    另涉犯刑法第280 條、第277 條第1 項之傷害直系血親尊親
    屬罪嫌。
二、按告訴乃論之罪，告訴人於第一審辯論終結前得撤回其告訴
    ，又告訴經撤回者，應諭知不受理之判決，刑事訴訟法第23
    8 條第1 項、第303 條第3 款分別定有明文。
三、查本件告訴人甲○○告訴被告乙○○傷害案件，起訴書認被
    告係觸犯刑法第280 條、第277 條第1 項之傷害罪嫌，依同
    法第287 條前段規定，須告訴乃論。茲據告訴人當庭撤回告
    訴，依照上開說明，爰不經言詞辯論，就被告被訴傷害部分
    逕為諭知不受理之判決。
、適用之法律：
  (一)刑事訴訟法第299條第1項前段、第303條第3款、第307條。
  (二)槍砲彈藥刀械管制條例第8條第4項。
  (三)刑法第11條前段、第47條第1 項、第42條第3 項前段、第38
    條第1 項第1 款。
本案經檢察官丙○○到庭執行職務。
中    華    民    國    97    年    1     月    31    日
            刑事第六庭  審判長法  官  廖國勝
                              法  官  李秋瑩
                              法  官  黃楹榆
以上正本證明與原本無異。
如不服本判決，應於判決送達後10日內，向本院提出上訴狀。（
須附繕本）
                              書記官  李松坤
中    華    民    國    97    年    1     月    31    日
附錄本案論罪科刑條文：
槍砲彈藥刀械管制條例第8 條第4 項
未經許可，持有、寄藏或意圖販賣而陳列第1 項所列槍枝者，處
3 年以上10年以下有期徒刑，併科新臺幣700 萬元以下罰金。第
1 項至第3 項之未遂犯罰之。


司法院資訊處製作；財團法人民間司法改革基金會備份。
